【裁判字號】    98,易,224
【裁判日期】    980410
【裁判案由】    竊盜
【裁判全文】
臺灣桃園地方法院刑事判決               98年度易字第224號
公  訴  人  臺灣桃園地方法院檢察署檢察官
被      告  乙○○
上列被告因竊盜案件，經檢察官提起公訴（98年度偵字第2554號
），被告於準備程序進行中就被訴事實為有罪之陳述，經告知簡
式審判程序之旨，並聽取當事人之意見後，經合議庭裁定後改以
簡式審判程序審理，並判決如下：
    主  文
乙○○攜帶兇器於夜間侵入住宅竊盜，累犯，處有期徒刑柒月。
    事  實
一、乙○○前因竊盜案件，經臺灣板橋地方法院以96年度簡字第
    2522號判處有期徒刑4 月，依法減為有期徒刑2 月確定，雖
    於96年5 月28日入監服刑，96年7 月16日出監，惟被告另因
    竊盜案件，經本院以96年度桃簡字第1012號判處有期徒刑2
    月，依法減為有期徒刑1 月確定，又因竊盜案件，經本院以
    96年度桃簡字第1279號判處竊盜，有期徒刑4 月，減為有期
    徒刑2 月，又竊盜，處有期徒刑4 月，減為有期徒刑2 月，
    應執行有期徒刑3 月確定，再因詐欺案件，經臺南地院以96
    年簡字第3249號判處有期徒刑4 月，依法減為有期徒刑2 月
    確定，前開案件經裁定合併定應執行有期徒刑7 月確定，於
    97年7 月19日縮刑期滿執行完畢（構成累犯）。詎猶不知悔
    改，竟意圖為自己不法之所有，於98年1 月22日凌晨2 時50
    分許之夜間，自鐵門旁小洞伸手進入由內開啟鐵門而進入桃
    園市○○路202 巷5 號甲○○住宅內，見桌上放置鋁罐飲料
    即竊取甲○○所有鋁罐飲料1 瓶當場飲用，並拿取放置桌上
    甲○○所有客觀上足對人之生命、身體、安全構成威脅，具
    有危險性，可供兇器使用之水果刀1 把，擬用以割破紗窗，
    並將該水果刀置於夾克口袋內，並放置夾克於上處客廳，繼
    續至2 樓搜括財物，進入甲○○房間時，即遭甲○○當場撞
    見並大喊捉賊，乙○○拿取夾克逃逸，甲○○及其男友蘇順
    挺緊追在後，蘇順挺追趕至桃園市○○○街203 號前將乙○
    ○逮捕，並報警趕赴現場，並扣得其竊得後丟置於上址巷口
    之水果刀1 把（業據甲○○領回），始悉上情。
二、案經桃園縣政府警察局桃園分局報告臺灣桃園地方法院檢察
    署檢察官偵查起訴。
   理  由
一、本案被告乙○○所犯均係死刑、無期徒刑、最輕本刑為3 年
    以上有期徒刑以外之罪，其於準備程序中就被訴事實為有罪
    之陳述，經本院告知簡式審判程序之旨，並聽取公訴人、被
    告之意見後，經合議庭裁定進行簡式審判程序審理，合先敘
    明。
二、前揭犯罪事實，業據被告乙○○迭於偵查中及本院審理時均
    坦承不諱，核與證人即被害人甲○○、蘇順挺於警詢、偵查
    中證述相符，證人甲○○警詢中陳稱：「因為我的房間內只
    開一盞黃色小燈，而外面走道上日光燈是開的，當時感覺到
    有人推開我的房門，我翻身察看，看見1 名男子走進我的房
    間並蹲在床旁邊的梳妝台，手裡拿梳妝台下手提包，躡手躡
    腳離開我的房間，把包包放在外面又馬上進入我房間，這時
    我才仔細看見他的正面，發現他不是我的家人，我就直接以
    台語大喊：『捉賊』，該名男子馬上跑下樓並往屋外跑走，
    我連鞋子都來不及穿就一直跟在後面追，另外我的2 個弟弟
    和男友也跟在後面一起追出屋子，逮捕被告後在巷口撿到我
    家的水果刀」等語明確（見偵查卷第15-16 頁），而偵查中
    檢察官傳喚證人甲○○、蘇順挺到庭當場指認被告，並給予
    被告對質詰問機會，復有卷內桃園縣政府警察局桃園分局扣
    押物品目錄表、贓物領據各1 份及查獲現場照片17張在卷可
    參，是被告上開自白與事實相符，堪信為真實。本案事證明
    確，被告犯行堪以認定，應予依法論科。
三、按刑法第321 條第1 項第3 款之攜帶兇器竊盜罪，係以行為
    人攜帶兇器竊盜為其加重條件，此所謂兇器，其種類並無限
    制，凡客觀上足對人之生命、身體、安全構成威脅，具有危
    險性之兇器均屬之，且祇須行竊時攜帶此種具有危險性之兇
    器為已足，並不以攜帶之初有行兇之意圖為必要；又刑法第
    321 條第1 項第3 款所謂之「攜帶兇器」，祇須於行竊時攜
    帶具有危險性之兇器為已足，該兇器不必原屬行竊者本人所
    有，亦不以自他處攜至行竊處所為必要，縱在行竊場所隨手
    拾取應用，其有使人受傷害之危險既無二致，自仍應屬上述
    「攜帶兇器」之範疇（最高法院79年臺上字第5253號判例、
    90年度臺上字第1261號判決意旨參照），查水果刀質地堅銳
    ，客觀上具有行兇之危險性，足以對人之身體、生命造成威
    脅，堪認具危險性可作為兇器使用無疑，而被告在行竊現場
    即被害人甲○○住處取得之水果刀，係擬用以割破屋內紗窗
    之用一節，既據被告供明在卷，揆諸上開實務見解，自不影
    響其攜帶兇器竊盜事實之認定。故核被告乙○○所為，係犯
    刑法第321 條第1 項第1 款、第3 款之攜帶兇器於夜間侵入
    住宅竊盜罪。起訴書雖僅認被告涉犯夜間侵入住宅之加重竊
    盜罪，容有誤會，應予更正。查被告前因竊盜案件，經臺灣
    板橋地方法院以96年度簡字第2522號判處有期徒刑4 月，依
    法減為有期徒刑2 月確定，雖於96年5 月28日入監服刑，96
    年7 月16日出監，惟被告另因竊盜案件，經本院以96年度桃
    簡字第1012號判處有期徒刑2 月，依法減為有期徒刑1 月確
    定，又因竊盜案件，經本院以96年度桃簡字第1279號判處竊
    盜，有期徒刑4 月，減為有期徒刑2 月，又竊盜，處有期徒
    刑4 月，減為有期徒刑2 月，應執行有期徒刑3 月確定，再
    因詐欺案件，經臺南地院以96年簡字第3249號判處有期徒刑
    4 月，依法減為有期徒刑2 月確定，前開案件經裁定合併定
    應執行有期徒刑7 月確定，於97年5 月17日入監服刑，於97
    年7 月19日縮刑期滿執行完畢乙節，有台灣高等法院被告前
    案紀錄表在卷為憑，被告受徒刑執行完畢後，5 年以內故意
    再犯本件有期徒刑以上之罪，為累犯，應依刑法第47條第1
    項之規定加重其刑。爰審酌被告前有竊盜前科，素行不佳，
    年輕力壯，不知憑己力賺取財物，竟心生貪念，夜間侵入被
    害人住宅，並隨手竊取飲料、水果刀以供己用之犯罪動機、
    目的、手段、智識程度、犯後態度及被害人之財產損害尚微
    等一切情狀，量處如主文所示之刑，以資懲儆。至扣案水果
    刀一支，業據被害人甲○○領回，復非違禁物，爰不予宣告
    沒收，附此敘明。
據上論斷，應依刑事訴訟法第273 條之1 第1 項、第299 條第1
項前段，刑法第321 條第1 項第1 款、第3 款、第47條第1 項，
判決如主文。
本案經檢察官吳佳美到庭執行職務。
中    華    民    國    98    年    4     月    10    日
                  刑事第八庭    法  官  張瓊華
以上正本證明與原本無異。
如不服本判決應於收受判決後10日內向本院提出上訴書狀，並應
敘述具體理由。其未敘述上訴理由者，應於上訴期間屆滿後20日
內向本院補提理由書(均須按他造當事人之人數附繕本)「切勿逕
送上級法院」。
                                書記官  李宜娟
中    華    民    國    98    年    4     月    10    日
中華民國刑法第321條
（加重竊盜罪）
犯竊盜罪而有左列情形之一者，處 6 月以上、 5 年以下有期徒刑：
一、於夜間侵入住宅或有人居住之建築物、船艦或隱匿其內而犯之者。
二、毀越門扇、牆垣或其他安全設備而犯之者。
三、攜帶兇器而犯之者。
四、結夥三人以上而犯之者。
五、乘火災、水災或其他災害之際而犯之者。
六、在車站或埠頭而犯之者。
前項之未遂犯罰之。


司法院資訊處製作；財團法人民間司法改革基金會備份。
